# 衍生金融产品账务处理

提问人：1091 时间：2016-01-07 08:57:37
2015 年 11 月，公司与银行签订《衍生产品交易委托书》，委托书中约定美元对人民币即期汇率k1,k2,k3(注：k1<k2<k3)，交割日（ 2016 年某日）银行按照如下规则为公司办理购汇业务：如到期日观察汇率<=k1,公司须在交割日按K1向银行买入 100 万美元，卖出人民币；如k1<=观察汇率<=k2,双方无交割；如k2<=观察汇率<=k3,公司可在交割日按k2向银行买入 100 万美元，卖出人民币;如到期日观察汇率>=k3,公司需向银行提出差额交割申请，收取确定金额的补贴人民币若干元。企业将其认定为现金流量套期保值，但是准则举例上未见到前述案例（区分到期汇率的不同，分别处理），请问各位大侠，如此情况下 2015 年末该如何进行账务处理？ 2015年末的该产品公允价值如何确认？是银行提供吗？另外报表上在哪个报表项目反映？谢谢啦。

回答人：chenyiwei
首先建议谨慎考虑是否满足认定为“套期保值”的条件，即是否满足《企业会计准则第 24 号——套期保值》规定的套期会计方法的应用条件。在很多情况下应当是不满足的，尤其是从你描述的产品条款看，客户在很大程度上还是承担了汇率变动的风险的。 建议作为一般的非套保衍生工具进行会计处理，期末按公允价值计量且其变动计入当期损益。期末公允价值信息可以由对方银行提供，由有资质的专业机构进行复核。